臺灣桃園地方法院民事判決　　　　　　　94年度重訴字第63號
原　　　告　甲○○
被　　　告　乙○○
上列當事人間請求損害賠償事件，原告就本院93年度桃簡字第
1200號刑事案件提起附帶民事訴訟（93年度桃附民字第38號），
經本院刑事庭於民國93年10月29日裁定移送前來，本院於民國94
年6月1日言詞辯論終結，判決如左：
    主  文
被告應給付原告新台幣參萬元，及民國九十三年十二月十八日起
至清償日止，按年息百分之五計算之利息。
原告其餘之訴駁回。
訴訟費用費由被告負擔千分之四，餘由原告負擔。
本判決第一項得假執行。
原告其餘假執行之聲請駁回。
    事實及理由
一、原告起訴主張：兩造係房東與房客關係，被告因原告積欠其
    房租，遂於民國92年5 、6 月間某日，前往桃園縣大園鄉○
    ○○路附近計程車招呼站尋找原告，因未能尋獲，竟連續多
    次以「養小老婆、龜兒子」、「有錢養小老婆沒錢繳房租、
    幹你娘、幹你老婆、幹你女兒、龜兒子」等穢語，公然辱罵
    原告。被告妨害名譽刑事部分業經　鈞院以93年度桃簡字第
    1200號判決判處被告拘役20日，如易科罰金以300 元（銀元
    ）折算1 日確定在案。原告爰依民法第184 條第1 項前段及
    第195 條第1 項前段之規定請求被告賠償其精神上所受之損
    害新台幣8,000,000 元。並聲明：(一)被告應給付原告8,000,
    000 元，及自刑事附帶民事起訴狀繕本送達之翌日起至清償
    日止，按年息5%計算之利息。(二)願供擔保請准宣告假執行。
    被告則以：伊確實有辱罵原告，但係因原告不將房子返還給
    伊還打伊，伊才出口罵人。原告傷害伊的部分，伊已取得原
    告應給付伊80,000元之確定判決，惟經執行無結果而核發債
    權憑證在案等語，資為抗辯。並聲明：駁回原告之訴。
二、原告主張被告於92年5 、6 月間某日，連續多次以「養小老
    婆、龜兒子」、「有錢養小老婆沒錢繳房租、幹你娘、幹你
    老婆、幹你女兒、龜兒子」等穢語，公然辱罵原告。被告妨
    害名譽刑事罪部分業經判處被告拘役20日，如易科罰金以30
    0 元（銀元）折算1 日確定在案之事實，業據被告自認無訛
    ，經本院依職權調閱本院94年度簡上字第29號刑事第二審簡
    易卷宗查核屬實，堪信為實在。
三、按「故意或過失，不法侵害他人之權利者，負損害賠償責任
    。」、「不法侵害他人之身體、健康、名譽、自由、信用、
    隱私、貞操，或不法侵害他人其他人格權法益而情節重大者
    ，被害人雖非財產上之損害，亦得請求賠償相當之金額。」
    ，民法第184條第1 項前及第195條第1 項前段分別定有明文
    。本件被告僅因其與原告間之租金糾紛，即在計程車招呼站
    以不堪言語辱罵原告，致原告名譽受損不輕，原告請求其賠
    償精神慰撫金，洵屬有據。茲審酌原告乃國中畢業，現為計
    程車司機，收入不定，育有二名子女，一名就讀高職，一名
    服役中，名下僅有自小客車一輛，無其他任何不動產；被告
    亦為計程車司機，育有二名子女，分別為4 歲及11歲，名下
    亦無任何不動產，業據兩造分別陳明在卷，並有本院依職權
    調閱兩造財產歸屬資料清單附卷可稽，本院審酌兩造之身分
    、地位、經濟狀況及原告受辱之原因及情形，認原告請求之
    精神慰撫金以30,000元為適當，逾此部分之請求尚嫌過高，
    不應准許。
四、從而，原告依侵權行為法律關係請求被告賠償之金額於30,0
    00元及自刑事附帶民事訴訟狀繕本送達被告之翌日即93年12
    月18日起至清償日止，按年息5%計算之利息之範圍內，為有
    理由，應予准許，逾此範圍之請求，為無理由，應予駁回。
五、本判決原告勝訴部分所命給付之金額未逾500,000 元，依民
    事訴訟法第389條第1項第5款之規定應依職權宣告假執行。
六、結論：本件原告為一部有理由，一部無理由，依民事訴訟法
    第79條但書、第389條第1 項第5款，裁定如主文。
中　　華　　民　　國　　94　　年　　6　　月　　15　　日
                  民事第一庭    法　官　林淑鳳
以上正本係照原本作成。
如對本判決上訴，須於判決送達後20日內向本院提出上訴狀。
中　　華　　民　　國　　94　　年　　6　　月　　15　　日
                                書記官　黃楓茹
